【裁判字號】    98,停,11
【裁判日期】    980821
【裁判案由】    聲請停止執行
【裁判全文】
臺中高等行政法院裁定
                                        98年度停字第11號
聲  請  人  甲○○
代  理  人  林坤賢  律師
            邱華南  律師
相  對  人  臺中市政府
代  表  人  乙○○
代  理  人  丙○○
            丁○○
上列當事人間因有關兵役事件，聲請人聲請停止原處分之執行，
本院裁定如下：
    主  文
聲請駁回。
聲請程序費用由聲請人負擔。
    理  由
一、本件聲請意旨略以：聲請人於96年12月15日經臺中醫院徵兵
    檢查，結果為扁平足，縱使相對人認為需進一步作精密專門
    檢查，然相對人所指定應由聲請人於97年1月11日接受專科
    複檢，因違反行政程序法未合法送達，致迄今仍未做精密專
    科檢查，相對人所為98年1月23日府民徵字第0980021136號
    體位判定通知書處分即不合法，從而相對人所為98年2月25
    日中市府民徵字第0980039380號徵集令處分亦屬不法，因此
    有暫停執行之必要云云。
二、相對人答辯意旨略稱，聲請人於96年12月15日經臺中醫院徵
    兵檢查，結果為扁平足，依規定需作複檢，相對人所發複檢
    通知，因未於10日前送達聲請人，致兵役體位判定為訴願決
    定撤銷。惟訴願決定撤銷後，相對人已另行通知於97年10月
    24日13時30分前往三軍總醫院內湖院區複檢，該通知業於97
    年10月6日以雙掛號郵寄送達聲請人及其通報人賈云光、劉
    樂美，聲請人未於所定日期前往三軍總醫院內湖院區接受複
    檢，相對人復通知聲請人於97年12月15日13時30分前往三軍
    總醫院內湖院區複檢，該通知業於97年12月1日以雙掛號郵
    寄送達聲請人，由其通達人賈云光收受送達，聲請人仍未於
    所定日期前往三軍總醫院內湖院區接受複檢，相對人因而判
    定聲請人為常備役體位，並以98年2月25日中市府民徵字第
    0980039380號徵集令通知應於98年3月19日入營服兵役。
三、按行政訴訟繫屬中，行政法院認為原處分或決定之執行，將
    發生難於回復之損害，且有急迫情事者，得依職權或依聲請
    裁定停止執行，但於公益有重大影響，或原告之訴在法律上
    顯無理由者，不得為之，行政訴訟法第116條第2項定有明文
    。本件聲請人雖指相對人第1次之複檢通知未合法送達，所
    為體位判定為內政部訴願委員會撤銷。惟其後相對人曾2次
    通知聲請人至三軍總醫院內湖院區複檢，均經合法送達，有
    相對人檢送之雙掛號郵件回執附卷可證，聲請人均未依通知
    前往複檢，相對人因而判定聲請人為常備役體位，並以98年
    2月25日中市府民徵字第0980039380號徵集令通知應於98年3
    月19日入營服兵役。聲請人對上開事實並不爭執，僅反覆主
    張相對人第1次複檢通知未合法送達，所為主張已嫌無據。
    而況「入營部隊於役男入營時，應設新兵入營報到處，‧‧
    ‧。報到之入營役男體格，不合常備役體位者，於報到三十
    日內予以驗退。」徵兵規則第31條定有明文。本件聲請人入
    伍後，依徵兵規則之規定若有不適於服役之情形，仍可依上
    開規定辦理退役，徵集處分之執行，並不至於發生難於回復
    之損害，且無急迫之情事，自不符合聲請停止執行之要件，
    而不應准許。
四、依行政訴訟法第104條、民事訴訟法第95條、第78條，裁定
    如主文。
中    華    民    國    98    年    8    月    21    日
                臺中高等行政法院第三庭
                          審判長法  官  王  茂  修
                                法  官  莊  金  昌
                                法  官  林  金  本
以上正本證明與原本無異。
如不服本裁定，應於裁定送達後10日內以書狀敘明理由，經本院
向最高行政法院提起抗告（須依對造人數附具繕本）。
中    華    民    國    98    年    8    月    21    日
                                書記官  許  騰  云


司法院資訊處製作；財團法人民間司法改革基金會備份。
